臺灣高等法院高雄分院刑事判決　　　　　　　　　　九十三年度上易字第二二八號
　　上　訴　人
　　即　被　告　戊○○
右上訴人因竊盜案件，不服台灣高雄甲方法院九十二年度易字第一九八五號中華民國
九十三年二月二十七日第一審判決（起訴案號：台灣高雄甲方法院檢察署九十二年度
偵字第一七六七七號，併案案號：臺灣高雄甲方法院檢察署九十三年度偵字第五０一
一號），提起上訴，本院判決如左：
    主  文
原判決關於戊○○部分撤銷。
戊○○連續結夥三人以上攜帶兇器竊盜，累犯，處有期徒刑壹年捌月；破壞剪壹支、
Ｔ型把手貳支、活動扳手參支、尖鑿壹支、鐵撬壹支、老虎鉗貳支、鋸子壹支，均沒
收。
    事  實
一、戊○○曾於民國九十年間因違反毒品危害防制條例案件，經法院判處有期徒刑三
    月確定，並於九十一年九月十日執行完畢，仍不知悔改，復基於意圖為自己不法
    所有之概括犯意，連續為下列竊盜行為：
（一）戊○○與陳嘉倫（業經原審法院判處罪刑確定）基於共同之犯意聯絡，二人於
      九十二年八月二十一日上午三時許，在高雄市○○區○○路大樂賣場旁，見丁○○所有停放在該處之車牌號碼Ｓ七─二二五九號自用小貨車鑰匙仍插於電門
      孔未取下，二人即逕自進入車內，由戊○○以該鑰匙啟動引擎後竊取該車，得
      手後由戊○○駕駛上開竊得之自小貨車，搭載陳嘉倫離去。
（二）戊○○復基於前開不法所有之意圖，並與陳嘉倫、陳俊安（另由台灣高雄甲方
      法院審理）基於共同之犯意聯絡，由戊○○駕駛上開竊得之自用小貨車，搭載
      陳嘉倫及陳俊安，於當日上午五時許，至高雄市楠梓區楠陽橋上，見橋上有高
      雄市政府養護工程處所有之不銹鋼安全護欄八支（價值約新台幣四萬六千元）
      ，即將自用小貨車停放在加昌路橋下，並下車由陳俊安以取自上開竊得之自用
      小貨車內，客觀上足以傷害人之身體之活動扳手一支，拆解上開護欄後，再由
      戊○○、陳嘉倫二人搬至車上，得手後，將上開活動扳手丟棄在橋下（活動扳
      手經警尋獲並交由被害人丁○○領回），並欲駕車離去時，經路人發現報警處
      理，戊○○等三人見警察到場，乃趕緊逃逸，惟旋為到場之警員，在高雄市楠
      梓區○○○路與青農路口之萊爾富超商內發現而當場逮捕。
（三）戊○○又承前開不法所有之意圖，並與張簡健宏（另由台灣屏東甲方法院審理
      ）基於共同之犯意聯絡，於九十三年三月二日上午二時三十分許，由張簡健宏
      駕駛車牌號碼ＸＣ─五五九六號自小客車搭載戊○○，攜帶張簡健宏所有客觀
      上可兇器使用之破壞剪壹支、Ｔ型把手貳支、活動扳手參支、尖鑿壹支、鐵撬
      壹支、老虎鉗貳支、鋸子壹支，前往高雄縣大寮鄉潮寮村潮寮國小旁，由戊○○在車上把風，張簡健宏下車以活動扳手竊取丙○○所有之電錶不銹鋼蓋一面
      並搬至上開自小客車上，再以螺絲起子（已丟棄，未扣案）拆卸開關壹個，得
      手後，正欲離去之際，為警當場查獲，並扣得張簡健宏所有供其與戊○○共同
      行竊所用之上開破壞剪壹支、Ｔ型把手貳支、活動扳手參支、尖鑿壹支、鐵撬
      壹支、老虎鉗貳支、鋸子壹支。
二、案經高雄市政府警察局楠梓分局、高雄縣政府警察局林園分局分別移送台灣高雄
    甲方法院檢察署檢察官偵查起訴暨聲請併案審理。
    理  由
一、訊據上訴人即被告戊○○矢口否認有何竊盜犯行，辯稱：我只負責開車而已，我
    不知道陳嘉倫、陳俊安、張簡健宏要偷東西云云。經查：
  (一)事實（一）部分，被告與陳嘉倫共同竊取被害人丁○○所有Ｓ七－二二五九號自
    用小貨車等事實，業據被告於檢察官偵詢時坦承不諱，核與同案被告陳嘉倫於警
    詢及偵查中供述之情節相符，復經被害人丁○○於警詢中指訴綦詳，並有被害人
    丁○○領回自小貨車、活動扳手出具之贓物認領保管收據一張附卷可稽，事證已
    明。被告於審判中翻異，改稱：該自小貨車不是我偷的，是由陳俊安駕駛到事實
    （二）行竊現場的云云，然此為同案被告陳俊安所否認，且與其先前所供及同案
    被告陳嘉倫於警偵詢中之供詞不符，應係事後卸責之詞，不足採信。
  (二)事實（二）部分，被告與陳嘉倫、陳俊安共同竊取高雄市政府養護工程處所有之
    不銹鋼安全護欄八支之事實，業據被告於警偵詢中坦承不諱，核與同案被告陳嘉
    倫於警詢中所供相符，並經被害人高雄市政府建設局養護工程處代理人乙○○於
    警詢中指述明確，復有乙○○領回護欄八支出具之贓物認領保管收據一張附卷可
    參；再本件係因路人經過楠陽橋，發現有人竊取護欄乃報警處理，警方據報前往
    現場追捕，在現場附近之超商內查獲被告及另案被告陳嘉倫、陳俊安等情，已經
    證人即參與現場查緝之警員劉少明、王建益於原審法院九十二年度易字第八二二
    號竊盜案件審理中證述無誤，有該案九十二年十月二十日審判筆錄影本一份附卷
    可稽，被告與同案被告陳嘉倫、陳俊安共同竊取護欄之事證甚明，被告於審理中
    翻異，辯稱：我只負責開車，我不知道陳嘉倫、陳俊安要偷護欄云云，顯係飾卸
    之詞，殊無可信。
  (三)事實（三）部分，被告與同案被告張簡健宏共同竊取電表不銹鋼蓋、開關等物，
    被告負責在車上把風，張簡健宏負責下手竊取等事實，已經被告於警詢中供認詳
    實，核與同案被告張簡健宏於警詢中所供相符，並據被害人丙○○於警詢中指訴
    無訛，復有被害人丙○○領回開關等物出具之贓物領據保管單一張附卷可佐，及
    破壞剪壹支、Ｔ型把手貳支、活動扳手參支、尖鑿壹支、鐵撬壹支、老虎鉗貳支
    、鋸子壹支扣案可參。被告及張簡健宏於偵審中均翻異，一致改稱：是張簡健宏
    一人行竊，戊○○在車上不知情云云，核與其二人先前於警詢中所供不符，況被
    告與張簡健宏二人於凌晨二時三十分許一同駕車至現場，顯非尋常，而被告於張
    簡健宏下車行竊之際仍在車上等侯，並於張簡健宏將竊得之電表不銹鋼蓋搬上車
    後，二人一同駕車離去，衡諸一般經驗法則，被告應知張簡健宏竊盜之行為，且
    被告應係在車上擔任把風接應之工作，至為明灼，被告及張簡健宏事後翻異之詞
    ，應係為被告脫罪之事後勾串之詞，均無足取。
  (四)綜上所述，被告所辯，核係狡卸之詞，委無可信。本件事證明確，被告犯行洵堪
    認定。
二、按被告持以行竊所用之活動扳手、破壞剪、螺絲起子等物，係金屬材質，質甲堅
    硬，如持以攻擊人之身體，足以致人受傷，顯可供兇器使用。故核被告所為，事
    實（一）部分係犯刑法第三百二十條第一項之普通竊盜罪、事實（二）部分係犯
    同法第三百二十一條第一項第三款、第四款之結夥三人以上攜帶兇器竊盜罪、事
    實（三）部分係犯同法第三百二十一條第一項第三款之攜帶兇器竊盜罪。被告事
    實（三）所示竊盜犯行，雖未經公訴人起訴，惟此部分與公訴人起訴部分，有連
    續犯裁判上一罪關係，本院自得併予審理。被告與陳嘉倫、陳嘉倫及陳俊安、張
    簡健宏分別就事實（一）、（二）、（三）竊盜犯行，互有犯意聯絡及行為分擔
    ，應分別論以共同正犯。被告先後三次竊盜犯行，時間緊接，犯罪構成要件相同
    ，顯係基於概括犯意反覆為之，為連續犯，應依刑法第五十六條規定論以刑法第
    三百二十一條第一項第三款、第四款之攜帶兇器竊盜罪一罪，並加重其刑。又被
    告曾於九十年間因違反毒品危害防制條例案件，經法院判處有期徒刑三月確定，
    並於九十一年九月十日執行完畢，有台灣高等法院被告全國前案紀錄表各一份附
    卷可稽，其於執行完畢後五年內，再犯本件有期徒刑以上之罪，為累犯，應依刑
    法第四十七條之規定遞加重其刑。
三、被告犯罪事證明確，原審法院予以論罪科刑，固非無據。惟查：被告事實（三）
    竊盜犯行，原判決未及併予裁判，尚有未洽。被告上訴意旨否認犯行，雖無理由
    ，惟原判決既有上開可議之處，自應由本院撤銷改判。爰審酌被告年輕力壯，不
    思努力工作以獲取正當之報酬，竟貪圖不法而竊取他人財物，犯罪後狡飾犯行，
    毫無悔意，態度不佳，本不宜輕縱，惟念其所竊財物價值非鉅，且被害人已領回
    失竊物品，損害程度已降低等一切情狀，量處如主文第二項所示之刑，以資警惕
    。扣案之破壞剪壹支、Ｔ型把手貳支、活動扳手參支、尖鑿壹支、鐵撬壹支、老
    虎鉗貳支、鋸子壹支，係同案被告張簡健宏所有供與被告共同犯事實（三）竊盜
    犯行所用之物，併依刑法第三十八條第一項第二款規定宣告沒收。另被告事實（
    二）行竊所用之活動扳手一支，係事實（一）之被害人丁○○所有之物，而事實
    （三）行竊所用之螺絲起子一支，未經扣案，為免將來執行困難，均不予宣告沒
    收。另事實（二）查扣之鑰匙一把、螺絲起子二支、板手三支、斜口鉗一支、尖
    嘴鉗一支及塑膠盒一只，非違禁物，亦無證據足證係被告或同案被告陳嘉倫、陳
    俊安所有供竊盜所用之物，爰不予宣告沒收，附此敘明。
據上論斷，應依刑事訴訟法第三百六十九條第一項前段、第三百六十四條、第二百九
十九條第一項前段，刑法第二十八條、第五十六條、刑法第三百二十一條第一項第三
款、第四款、第四十七條、第三十八條第一項第二款，判決如主文。
本案經檢察官劉文水到庭執行職務。
中    華    民    國      九十三      年      六      月      二十四    日
                              臺灣高等法院高雄分院刑事第六庭
                                  審判長法官  王憲義
                                        法官  張盛喜
                                        法官  范惠瑩
右正本證明與原本無異。
不得上訴。
                                  法院書記官  呂明燕
中    華    民    國      九十三      年      六      月      二十四    日
本件論罪科刑法條：
刑法第三百二十一條第一項
犯竊盜罪而有左列情形之一者，處六月以上、五年以下有期徒刑：
一  於夜間侵入住宅或有人居住之建築物、船艦或隱匿其內而犯之者。
二  毀越門扇、牆垣或其他安全設備而犯之者。
三  攜帶兇器而犯之者。
四  結夥三人以上而犯之者。
五  乘火災、水災或其他災害之際而犯之者。
六  在車站或埠頭而犯之者。
前項之未遂犯罰之。
